【裁判字號】    97,易,3652
【裁判日期】    980430
【裁判案由】    恐嚇取財等
【裁判全文】
臺灣臺北地方法院刑事判決            97年度易字第3652號
公  訴  人  台灣台北地方法院檢察署檢察官
被      告  甲○○
上列被告因恐嚇取財等案件，經檢察官提起公訴（97年度偵字第
23330 號），及移送併案審理（台灣士林地方法院檢察署檢察官
98年度偵字第916 號），本院判決如下：
    主  文
甲○○所犯如附表所示之罪，均累犯，各處如附表所示之刑。應
執行有期徒刑參年陸月。扣案之一字起子、手電筒各壹支、接電
器貳組、手套貳雙、鐵圓筒壹組，均沒收。
    事  實
一、甲○○意圖為自己不法之所有，於附表一所示之時間、地點
    ，持其所有客觀上足供兇器使用之一字起子、螺絲起子（未
    扣案）各1 支，及接電器2 組、手電筒1 支、手套2 雙、鐵
    圓筒1 組，撬開自用小客車車窗玻璃，再以接電方式發動車
    輛，竊取附表一編號1 至4 、6 所示之車輛，並以上開工具
    竊取附表一編號5 之汽車照後鏡得手。甲○○復意圖為自己
    不法之所有，於竊得上開附表一編號1 至4 、編號6 之車輛
    後，尋找車內留存之車主電話，於附表二所示之時間，在不
    詳地點撥打電話予車主，恐嚇車主需支付一定之金額始將汽
    車返還，丁○○、庚○○、溫玉琴即分別匯款至甲○○指定
    如附表二所示之黃德榮之中華郵政股份有限公司永康郵局帳
    號000000000000號帳戶、郭進財（另由檢察官偵辦中）之中
    華郵政股份有限公司鳳山一甲分局帳號00000000000000號帳
    戶。嗣甲○○於民國97年10月21日23時30分許，在台北市萬
    華區○○○路○ 段1 號地下1 樓洛陽停車場，正欲發動前開
    所竊之車號5827-EA 號自用小客車時，為警查獲，經甲○○
    帶同員警至甲○○位於台北市大同區○○○路○ 段236 巷25
    弄6 號3樓305室之住處搜索，查扣一字起子1 支、手電筒1
    支、接電器2 組、手套2 雙、鐵圓筒1 組等物。
二、案經丁○○、戊○○、溫玉琴、己○○訴由台北市政府警察
    局萬華分局報告台灣台北地方法院檢察署檢察官偵查起訴。
    理  由
一、按被告以外之人於審判外之言詞或書面陳述，除法律有規定
    者外，不得作為證據。被告以外之人於偵查中向檢察官所為
    之陳述，除顯有不可信之情況者外，得為證據。被告以外之
    人於審判外之陳述，雖不符前4 條之規定，而經當事人於審
    判程序同意作為證據，法院審酌該言詞陳述或書面陳述作成
    時之情況，認為適當者，亦得為證據。當事人、代理人或辯
    護人於法院調查證據時，知有第159 條第1 項不得為證據之
    情形，而未於言詞辯論終結前聲明異議者，視為有前項之同
    意。刑事訴訟法第159 條第1 項、第159 條之1 第2 項、第
    159 條之5 分別定有明文。證人丁○○、戊○○、己○○、
    溫玉琴、丙○○於警詢中之陳述，雖屬被告以外之人於審判
    外之言詞陳述，然因當事人未於言詞辯論終結前聲明異議，
    本院復審酌該言詞陳述係由證人出於自由意識而陳述，並無
    非法取證之情況，依刑事訴訟法第159 條之5 之規定，認上
    開證人於警詢之陳述，得採為認定本件犯罪事實所憑之證據
    。另證人丙○○、乙○○、簡國寶、何峻源於偵查中向檢察
    官所為證述，雖係被告以外之人於審判外之言詞陳述，為傳
    聞證據，然其等於偵查中向檢察官所為證述，均經具結，且
    本院審酌該等言詞陳述均係出於證人自由意識下所為之陳述
    ，其等於偵查中之證詞，亦無顯不可信之情況，依刑事訴訟
    法第159 條之1 第2 項規定，均得採為認定本件犯罪事實所
    憑之證據，合先敘明。
二、上開犯罪事實，業據被告甲○○於警詢、偵查及本院審理時
    均坦承不諱，核與證人即被害人丁○○、戊○○、溫玉琴、
    己○○於偵查中證述，證人庚○○於本院審理時證述遭竊及
    恐嚇之情節（偵查卷第24頁至第27頁、第28頁至第31頁、第
    93頁至第96頁、第32頁至第35頁，本院98年4 月23日審判筆
    錄），及證人即艋舺公園地下停車場管理員乙○○、丙○○
    證述之情節（偵查卷第209-211 頁）相符，復有汽車失竊車
    籍資料查詢結果1 紙（偵查卷第238 頁）、贓物認領保管單
    3 紙（偵查卷第49、50、52頁）、丁○○匯款之郵政國內匯
    款執據1 紙（偵查卷第54頁）、溫玉琴匯款之稻江商業銀行
    自動櫃員機交易明細表2 紙（偵查卷第99頁）、郭進財及甲○○前開帳戶歷史交易清單（偵查卷第142 頁至第144 頁、
    第242 頁）、艋舺公園地下停車場監視器錄影翻拍畫面（偵
    查卷第98、100 頁）、通聯紀錄（偵查卷第101 頁至第117
    頁）、車號查詢汽車車籍查詢結果（偵查卷第200 頁至第
    202 頁、第228 頁至第230 頁、第239 頁）、查獲扣案物照
    片2 紙（偵查卷第56頁）、台北市政府警察局萬華分局97年
    12月5 日北市警萬分刑字第09733528200 號函暨鑑驗書（本
    院卷第28頁）附卷可稽，並有一字起子、手電筒各1 支、接
    電器2 組、手套2 雙、鐵圓筒1 組扣案可資佐證，足徵被告
    所為之任意性自白核與事實相符。本案事證明確，被告犯行
    堪以認定，應依法論科。
三、按刑法第321 條第1 項第3 款之攜帶兇器竊盜罪，係以行為
    人攜帶兇器竊盜為其加重條件，此所謂兇器，其種類並無限
    制，凡客觀上足對人之生命、身體、安全構成威脅，具有危
    險性之兇器均屬之，且只須行竊時攜帶此種具有危險性之兇
    器為已足，並不以攜帶之初有行兇之意圖為必要，最高法院
    著有79年台上字第5253號判例可資參照。被告行竊時所攜帶
    之扣案一字起子1 支、鐵圓筒1 組及未扣案之螺絲起子1 支
    ，均屬質地堅硬之工具，客觀上足對人之生命、身體構成威
    脅，係屬兇器無訛。核被告甲○○附表一所為，均係犯刑法
    第321 條第1 項第3 款之攜帶兇器竊盜罪，其附表二編號1
    、2 、4 所為，均係犯刑法第346 條第1 項之恐嚇取財罪，
    附表二編號3 、5 部分，係犯刑法第346 條第3 項、第1 項
    之恐嚇取財未遂罪。被告恐嚇取財未遂部分，依刑法第25條
    第2 項之規定，按既遂犯之刑度減輕其刑。被告所犯上開6
    次竊盜犯行及5 次恐嚇取財犯行間，犯意各別，行為互殊，
    應分論併罰。台灣士林地方法院檢察署檢察官移送併案審理
    部分，與附表一編號4 、附表二編號4 之犯罪事實係同一，
    本院自得併予審理。又被告前因常業竊盜案件，經台灣高等
    法院高雄分院以94年度上訴字第1695號判決判處有期徒刑2
    年2 月確定，於96年9 月30日執行完畢，此有台灣高等法院
    被告前案紀錄表在卷可參，其於5 年以內故意再犯本件有期
    徒刑以上之罪，均為累犯，各依刑法第47條第1 項規定加重
    其刑，並就上開未遂犯部分，依法先加後減之。爰審酌被告
    前有竊盜、搶奪、施用毒品前科，素行不佳，竟不循正途獲
    取財物而再犯本件之罪，未見改過自新之意，造成被害人損
    失非輕，惟被告犯後於警詢時即坦承犯行，犯後態度良好等
    一切情狀，分別量處如主文所示之刑，並定應執行之刑。扣
    案之一字起子（偵查卷第56頁上幅照片中藍色柄、最長之起
    子）、手電筒各1 支、接電器2 組、手套2 雙、鐵圓筒1 組
    ，係被告所有、供犯竊盜罪所用之物，業據被告陳明在卷，
    應依刑法第38條第1 項第2款 之規定宣告沒收。至扣案之鐵
    錘、電動起子、活動扳手、竊車鐵勾、美工刀、剪刀、鑿子
    、鉗子、多功能鉗子及剩餘起子等物，被告否認係供本件犯
    罪所用，復無證據可認係被告犯本件之罪所用，亦非違禁物
    ，爰不宣告沒收。
四、不另為無罪諭知部分：
（一）公訴意旨另認被告涉有接續竊盜被害人簡國寶所有車號
      B9-3089 號、何鄭月娥所有車號5580-HD 號自用小客車之
      照後鏡各2 支，因認被告亦涉犯竊盜罪嫌，與前開附表一
      編號5 竊盜部分有接續犯之實質上一罪關係等語。
（二）按犯罪事實應依證據認定之，無證據不得認定犯罪事實；
      不能證明被告犯罪者或其行為不罰者，應諭知無罪之判決
      ，刑事訴訟法第154 條第2 項、第301 條第1 項，分別定
      有明文。
（三）訊據被告否認有竊取該等照後鏡，辯以：伊真的只有竊取
      一輛車子的一邊照後鏡，伊到該停車場時就已經看到幾部
      車的照後鏡已經被竊走了等語。經查，證人丙○○於本院
      審理時證稱：沒有看到被告竊取車號B9-3089 號、
      5580-HD 號及7277-KC 號之照後鏡，乙○○有看到，但不
      是在下手的時候看到，是竊嫌手上有拿一支照後鏡，另外
      一手好像拿工具等語（本院卷98年2 月12日審判筆錄第1
      頁至第5 頁），核與證人乙○○於偵查中證稱：在巡邏時
      有看到被告在車輛旁，要檢查他的身分時，他就開著車跑
      掉了，我沒有看到他在拔照後鏡... 我是事後巡視清點出
      來遭毀損車輛等語（97年12月10日偵查筆錄，97年度偵字
      第23330 號卷第210 頁）相符，參以證人即被害人簡國寶
      、何峻源於偵查中證稱：車牌B9-3089 號、5580-HD 號車
      輛之兩支照後鏡都被拔掉了等語，而被告自承：我只拆一
      輛車的一邊照後鏡，另一邊還在車上等語（本院98年1 月
      16日準備程序筆錄），上開3 輛車中僅有車牌7277-KC 號
      車輛被拆掉一邊之照後鏡，此有台北市政府警察局萬華分
      局偵查隊偵辦「艋舺公園地下停車場」出口柵欄遭毀損乙
      案查訪紀錄表（偵查卷第136 頁）在卷可稽，堪認被告所
      竊取之照後鏡應係車牌7277-KC 號車輛之照後鏡，而上開
      證人簡國寶、何峻源之證述尚難認定車牌B9-3089 號、
      5580-HD 號車輛之各2 支照後鏡何時遭人竊取，從而亦無
      法認定該2 輛車之照後鏡為被告所竊取，又卷內亦無其他
      積極證據足資認定被告確有上開竊取2 輛汽車照後鏡之竊
      盜犯行，此部分本應為被告無罪之諭知，惟因公訴人認被
      告所涉此部分罪嫌倘成立犯罪，與前開認定有罪部分，係
      屬接續犯之實質上一罪關係，爰不另為無罪之諭知，附此
      敘明。
據上論斷，應依刑事訴訟法第299 條第1 項前段，刑法第321 條
第1項 第3 款、第346 條第1 項、第3 項、第25條第2 項、第47
條第1 項、第38條第1 項第2 款、第51條第5 款，刑法施行法第
1 條之1 ，判決如主文。
本案經檢察官楊冀華到庭執行職務
中    華    民    國    98    年    4     月    30    日
                  刑事第七庭  審判長法官  高偉文
                              法      官  孫萍萍
                              法      官  林欣苑
上正本證明與原本無異。
如不服本判決應於收受送達後10日內向本院提出上訴書狀，並應
敘述具體理由；其未敘述上訴理由者，應於上訴期間屆滿後20日
內向本院補提理由書（均須按他造當事人之人數附繕本）「切勿
逕送上級法院」。告訴人或被害人如對於本判決不服者，應具備
理由請求檢察官上訴，其上訴期間之計算係以檢察官收受判決正
本之日期為準。
                              書  記  官  劉英芬
中    華    民    國    98    年    4     月    30    日
附錄所犯法條
中華民國刑法第321條
（加重竊盜罪）
犯竊盜罪而有左列情形之一者，處6 月以上、5 年以下有期徒刑
：
一、於夜間侵入住宅或有人居住之建築物、船艦或隱匿其內而犯
    之者。
二、毀越門扇、牆垣或其他安全設備而犯之者。
三、攜帶兇器而犯之者。
四、結夥三人以上而犯之者。
五、乘火災、水災或其他災害之際而犯之者。
六、在車站或埠頭而犯之者。
    前項之未遂犯罰之。
中華民國刑法第346條
（單純恐嚇罪）
意圖為自己或第三人不法之所有，以恐嚇使人將本人或第三人之
物交付者，處6 月以上5 年以下有期徒刑，得併科1 千元以下罰
金。
以前項方法得財產上不法之利益，或使第三人得之者，亦同。
前二項之未遂犯罰之。
附表一
┌─┬─────┬──────┬────┬──────┬───────────┐
│編│竊盜時間  │竊盜地點    │持有人  │所竊財物    │罪名及刑度            │
│號│          │            │        │            │                      │
├─┼─────┼──────┼────┼──────┼───────────┤
│1 │97年9月8日│台北市中山區│丁○○  │車號1652-BB │攜帶兇器竊盜，累犯，處│
│  │8時許     │建國北路3段 │        │號自用小客車│有期徒刑捌月，扣案之一│
│  │          │177號1樓前  │        │            │字起子、手電筒各壹支、│
│  │          │            │        │            │接電器貳組、手套貳雙、│
│  │          │            │        │            │鐵圓筒壹組，均沒收。  │
├─┼─────┼──────┼────┼──────┼───────────┤
│2 │97年9月11 │台北市中山區│庚○○  │車號9105-DV │攜帶兇器竊盜，累犯，處│
│  │日7時30分 │建國北路3段 │        │號自用小客車│有期徒刑捌月，扣案之一│
│  │許        │96號前      │        │            │字起子、手電筒各壹支、│
│  │          │            │        │            │接電器貳組、手套貳雙、│
│  │          │            │        │            │鐵圓筒壹組，均沒收。  │
├─┼─────┼──────┼────┼──────┼───────────┤
│3 │97年10月8 │台北縣三重市│戊○○  │車號5172-EY │攜帶兇器竊盜，累犯，處│
│  │日5時50分 │重安街中山橋│        │號自用小客車│有期徒刑捌月，扣案之一│
│  │許        │下第22號停車│        │            │字起子、手電筒各壹支、│
│  │          │格          │        │            │接電器貳組、手套貳雙、│
│  │          │            │        │            │鐵圓筒壹組，均沒收。  │
├─┼─────┼──────┼────┼──────┼───────────┤
│4 │97年10月10│台北市大同區│溫玉琴  │車號7655-ER │攜帶兇器竊盜，累犯，處│
│  │日3時36分 │寧夏路11號前│        │號自用小客車│有期徒刑捌月，扣案之一│
│  │許        │停車格      │        │            │字起子、手電筒各壹支、│
│  │          │            │        │            │接電器貳組、手套貳雙、│
│  │          │            │        │            │鐵圓筒壹組，均沒收。  │
├─┼─────┼──────┼────┼──────┼───────────┤
│5 │97年10月10│台北市萬華區│陳慶隆  │車號7277-KC │攜帶兇器竊盜，累犯，處│
│  │日5時42分 │西園路1段145│        │號自用小客車│有期徒刑柒月，扣案之一│
│  │許        │號地下1樓（ │        │之照後鏡    │字起子、手電筒各壹支、│
│  │          │艋舺公園地下│        │            │接電器貳組、手套貳雙、│
│  │          │停車場）    │        │            │鐵圓筒壹組，均沒收。  │
├─┼─────┼──────┼────┼──────┼───────────┤
│6 │97年10月20│台北市大同區│己○○  │車號5827-EA │攜帶兇器竊盜，累犯，處│
│  │日7時40分 │迪化街2段149│        │號自用小客車│有期徒刑捌月，扣案之一│
│  │許        │巷7號前     │        │            │字起子、手電筒各壹支、│
│  │          │            │        │            │接電器貳組、手套貳雙、│
│  │          │            │        │            │鐵圓筒壹組，均沒收。  │
└─┴─────┴──────┴────┴──────┴───────────┘
附表二
┌─┬─────┬────┬──────┬───────────┐
│編│恐嚇時間  │被害人  │恐嚇取財金額│罪名及刑度            │
│號│          │        │及匯款帳戶  │                      │
├─┼─────┼────┼──────┼───────────┤
│1 │97年9月10 │丁○○  │7,500元匯入 │意圖為自己不法之所有，│
│  │日10時許  │        │黃德榮上開郵│以恐嚇使人將本人之物交│
│  │          │        │局帳戶      │付，累犯，處有期徒刑捌│
│  │          │        │            │月。                  │
├─┼─────┼────┼──────┼───────────┤
│2 │97年9月13 │庚○○  │3萬元匯入黃 │意圖為自己不法之所有，│
│  │日某時    │        │德榮上開郵局│以恐嚇使人將本人之物交│
│  │          │        │帳戶        │付，累犯，處有期徒刑捌│
│  │          │        │            │月。                  │
├─┼─────┼────┼──────┼───────────┤
│3 │97年10月8 │戊○○  │恐嚇匯款5萬 │意圖為自己不法之所有，│
│  │日7時20分 │        │元，惟戊○○│以恐嚇使人將本人之物交│
│  │至13時許  │        │未匯款      │付，未遂，累犯，處有期│
│  │          │        │            │徒刑伍月。            │
├─┼─────┼────┼──────┼───────────┤
│4 │97年10月10│溫玉琴  │2萬9,000元匯│意圖為自己不法之所有，│
│  │日11時至12│        │入郭進財上開│以恐嚇使人將本人之物交│
│  │時37分許  │        │郵局帳戶    │付，累犯，處有期徒刑捌│
│  │          │        │            │月。                  │
├─┼─────┼────┼──────┼───────────┤
│5 │97年10月20│己○○  │恐嚇匯款3萬 │意圖為自己不法之所有，│
│  │日12時至19│        │元，惟己○○│以恐嚇使人將本人之物交│
│  │時許      │        │未匯款      │付，未遂，累犯，處有期│
│  │          │        │            │徒刑伍月。            │
└─┴─────┴────┴──────┴───────────┘


司法院資訊處製作；財團法人民間司法改革基金會備份。
